Mohamed Amine GHARBI

Ingénieur en génie logiciel



linkedin.com/in/gharbi-mohamed-amine-632685182

medaminegharbi351@gmail.com

+216-55 827 135

Rue Fekih el Houssin Belhadj Kacem Nabeul



Un ingénieur logiciel avec 3 ans et 7 mois d'expérience en technologies de ressources humaines et les applications d'entreprise. Je m'investis à 100% dans tout ce que j'entreprends car j'aime apprendre, relever les défis et me surpasser. Je suis réactif avec une grande capacité d'analyse et prêt à utiliser mes compétences pour enrichir et augmenter mes connaissances pratiques.

Diplômes

2018-2022

Diplôme d'ingénieur Spécialité Génie logiciel

Université SESAME, Ariana.

2014-2017

2014

Diplôme de licence appliquée en Électronique, Électrotechnique et Automatique

École supérieure des sciences et de la technologie de Hammam Sousse, Sousse.

Baccalauréat option Mathématique

Lycée 14 Janvier, Dar Chaâben EL Feheri Nabeul.

Formations

Juillet 2022

Décembre 2020

Avril 2019

Janvier 2019

Formation « METHODE AGILE_SCRUM MASTER ADVANCED »

Sopra HR Software

Certification SFPC/ Certiprof: scrum foundation professional certificate SFPC, ID:53729252.

Attestation de préparation de certification JAVA 8 Oracle OCA_IZO_808

Université SESAME.

Certification en développement web

GoMyCode Hackerspace, Lac 1.

Expériences Professionnelles



Technical Leader | R&D France secteur public

Mars 2022 - Actuellement | Sopra HR Software

Convergence

Mission : Participer à la mise en place, l'intégration et la maintenance des modules Dossier numérique et Télétravail sur HRA-4YOU secteur public.

• I-PARAPHEUR

Mission: Installation et mise en place de l'outil de la signature électronique I-PARAPHEUR pour développer un connecteur qui communique avec le progiciel HR ACCESS.

Télétravail

Mission: Participer aux différentes phases de développement du nouveau module télétravail sur la suite 9FPT-FPE -4YOU.

• Dossier numérique

Mission: Participer au développement des API REST qui permettent au produit de gestion des ressources humaines HR ACCESS de communiquer avec des différents types de GED (Gestionnaire électronique des documents) tels que Alfresco, SharePoint... en téléchargeant et envoyant des fichiers, etc. [Technologies: JAVA, EE, Spring boot, API REST].



Consultant SIRH | R&D France secteur public

Juillet 2019 - Février 2022 | Sopra HR Software

Contrôle de paie

Mission : Participer aux différentes phases de développement du module contrôle de paie sur la localisation Secteur public. Paramétrage et déroulement des tests unitaires et de non-régression du module ACP pour la localisation France privé.

• PPCR: parcours professionnels, carrières et rémunérations

Mission : Mise en place des nouveautés appliquées aux décrets gouvernementaux de la République française fonction Publique (État, Territoriale et Hospitalière).

· Congé de proche aidant, congé de deuil, congé d'adoption et congé de présence parentale

Mission : Définir et paramétrer des nouveaux motifs d'absence et développer des contrôles pour assurer les caractéristiques de chaque type de congé.

TalentSoft

Mission: Développement d'un connecteur batch pour la transmission des données du progiciel HRACEESS vers TalentSfot.

Décision

Mission : Développement de nouvelles fonctionnalités sur le module Décision (des procédures de gestion des actes entraînant des modifications de la carrière d'un agent public).

Xemelios

Mission: Mise en place des corrections des traitements qui gèrent la dématérialisation des pièces justificatives issues d'une décision et d'un bulletin de paie.



Maintenance corrective et évolutive | R&D France secteur public

Juillet 2019 - Actuellement | Sopra HR Software

Mission: Reproduction des anomalies et correction des dysfonctionnements rencontrés sur les environnements standards (HR Access Suite 7/9/4YOU) dans les domaines GA de la fonction publique (Carrière administrative, Préliquidation, Absences, Reporting...).



Technicien supérieur en Automatisme

Juillet -Décembre 2017 | Société BETA

• Installation tous système automatique

Mission: installation d'une porte de garage (basculant, coulissante, battante, sectionnelle, rideau injecté) porte industriel, porte rapide, barrière automatique. Installation Électricité industrielle.

Compétences fonctionnelles

- Etude et développement des évolutions et des nouveaux modules pour les localisations territoriale et d'état.
- Coordination avec l'équipe réglementaire France et communication au prés des clients les nouvelles préconisation, loi, décret.
- Rédaction, réalisation des tests unitaires, des guides utilisateurs et intégration, vérification de la conformité du livrable.
- Encadrement et suivi des nouvelles recrues.

Stages Réalisés

Mai-Novembre

2022

Février-Juin 2017

Juillet-Août 2016 Stage PFE, Sopra HR, Lac II.

Intégration de la gestion des décisions avec le dossier numérique

Réalisation d'un connecteur pour assurer la communication entre les modules de progiciel Hr Access et le gestionnaire électronique de document Alfresco [JavaScript, JAVA EE, Spring boot, API REST].

Stage PFE, Laboratoires Pharmaceutique Médis, Nabeul.

Conception et réalisation d'une carte variateur électronique pour contrôler, régler la vitesse du système d'encapsulation pour bouteilles [Arduino, Pic C, Proteus (ISIS + ARES)].

Stage professionnel, ESSID GROUPE, Nabeul.

Prise de connaissance du système automatisé qui gère la production à la chaine [Logiciel de programmation automate, Siemens].

Compétences Informatiques

Langages

JavaScript, Java, HTML, SQL, CSS, Cobol, Pacbase, Linux, Arduino, VHDL, C.

Progiciels

HR ACCESS.

Base de données

MongoDB, MySQL, Oracle, SQLServer.

Web/mobile

ReactJS, Node.js, spring boot

Autres

GIT, Lotus(Gift), putty, Jira, Agile/SCRUM, Matlab, MicroC, Arduino, PicC, Proteus (ISIS + ARES).

Langues

Arabe

langue maternelle

Français

lu, écrit, parlé

Anglais

lu, écrit, parlé

Centres d'intérêts

Cuisine, Chasse, Camping, Voyage